臺灣桃園地方法院刑事判決             100年度侵訴字第18號
公  訴  人  臺灣桃園地方法院檢察署檢察官
被      告  曾國雄
選任辯護人  宋志衡律師
上列被告因妨害性自主罪案件，經檢察官提起公訴（100年度偵
緝字第411號），本院判決如下：
    主    文
曾國雄對於女子以強暴、脅迫之方法而為性交，累犯，處有期徒
刑年捌月。
    事    實
一、曾國雄前於95年間因竊盜案件，經本院95年度桃簡字第777
    號判決判處有期徒刑6 月，95年6 月7 日，甫於民國96 年3
    月26日因縮刑期滿執行完畢。詎仍不知悔改，於99年3 月24
    日19時許，經綽號「罐頭」介紹，初次與0000-0000 （80年
    12 月13 日生，真實年籍姓名詳卷，以下簡稱A 女）在桃園
    市○○路175 號前的7-11便利商店前見面，竟基於強制性交
    之犯意，先對A 女佯以有事相告，遂將A 女帶往桃園縣桃園
    市○○路212 號生活大樓社區通往地下室樓梯間，曾國雄見
    當時天候下雨，遂將上衣脫下鋪在地上供A 女坐在地上，並
    先露出自己之生殖器官，旋將A 女將強壓在地上，不顧A 女
    之反抗，以「妳敢叫，妳試試看」、「你越反抗會越慘」等
    語恫嚇A 女後，強行脫去A 女之短褲及內褲，以生殖器插入
    A 女陰道之方式，對A 女強制性交1 次得逞。
二、案經A 女訴由桃園縣政府警察局桃園分局報告臺灣桃園地方
    法院檢察署檢察官。
    理    由
一、按刑事訴訟法第156 條第1 項之規定，被告之自白非出於強
    暴、脅迫、利誘、詐欺、疲勞訊問、違法羈押或其他不正之
    方法，且與事實相符者，得為證據。查本件被告、辯護人於
    本院準備程序、審判期日對於檢察官提出被告之警詢、偵查
    之訊問筆錄等證據能力均不爭執，且未抗辯其自白非出於任
    意性，亦查無明顯事證足認上開自白筆錄製作時，有對被告
    施以法律所禁止之不正方法等情事，應認該自白具有任意性
    ，而認有證據能力。
二、按被告以外之人於審判外之陳述，雖不符刑事訴訟法第159
    條之1 至第159 條之4 之規定，而經當事人於審判程序同意
    作為證據，法院審酌該言詞陳述或書面陳述作成時之情況，
    認為適當者，亦得為證據。當事人、代理人或辯護人於法院
    調查證據時，知有第159 條第1 項不得為證據之情形，而未
    於言詞辯論終結前聲明異議者，視為有前項之同意，刑事訴
    訟法第159 條之5 定有明文。查本件被告及辯護人於本院準
    備程序時，對於證人A 女證詞以外之證據均同意作為本案證
    據，且此等證據復經本院於審理時逐一提示予被告及辯護人
    表示意見，本院審酌該等證據之取得過程並無瑕疵，與本案
    待證事實間復具有相當之關聯性，以之為本案證據並無不當
    ，自得採為本件認定事實之基礎，合先敘明。      
三、前揭犯罪事實，業據被告曾國雄於本院準備程序時坦承不諱
    （見本院審理卷100 年4 月21日準備程序筆錄第2 頁），並
    經證人即告訴人A 女於檢察官訊問時證述綦詳（見偵查卷第
    114 至120 頁），且有敏盛綜合醫院醫院受理疑似性侵害事
    件驗傷診斷書1 份（見偵查卷彌封袋內）、內政部警政署刑
    事警察局100 年3 月22日刑醫字第1000026669號鑑定書附卷
    可資佐證，是被告上開自白核與事實相符，為可採信。從而
    ，本件事證明確，被告犯行洵堪認定。
四、核被告所為，係犯刑法第221 條第1 項之強制性交罪。被告
    有如事實欄所載犯罪科刑及執行之紀錄，此有臺灣高等法院
    被告前案紀錄表1 份在卷可稽，其受有期徒刑執行完畢後，
    5 年以內故意再犯本件有期徒刑以上之罪，屬累犯，應依刑
    法第47條第1 項規定加重其刑。本院審酌被告竟為滿足一己
    色慾，乘機將A 女拉至隱蔽之地下室樓梯間，不顧A 女一再
    反抗及表示反對之意，以強暴之手段、違反A 女意願，強行
    將生殖器插入A 女陰道對A 女性交1 次，其行徑囂張大膽，
    且對A 女身心已造成一定程度之創傷，是不宜輕縱；再被告
    於遭查獲之初，公訴意旨雖指被告犯後逃匿無蹤且於警詢、
    偵訊中仍否認犯行，飾詞狡辯，應求處重刑，惟被告曾國雄
    於本院準備程序中已坦承犯行，稍見悔意，應予改過遷善之
    機會，尚不宜量處極重之刑，併參酌被告犯罪之動機、目的
    、手段、所生危害等一切情狀，量處如主文所示之刑。
據上論斷，應依刑事訴訟法第299 條第1 項前段，刑法第221 條
第1 項、第47條第1項，判決如主文。
本案經檢察官陳立儒到庭執行職務。
中    華    民    國  100     年    7     月    15    日
                  刑事第十庭審判長  法  官   江德民
                                    法  官   華奕超
                                    法  官   黃鏡芳
以上正本證明與原本無異。
如不服本判決應於收受判決後10日內向本院提出上訴書狀，並應
敘述具體理由。其未敘述上訴理由者，應於上訴期間屆滿後20日
內向本院補提理由書(均須按他造當事人之人數附繕本)「切勿逕
送上級法院」。
                                    書記官    劉家蕙
中    華    民    國   100    年    7     月    15    日
本件論罪科刑法條：
中華民國刑法第221 條（強制性交罪）
對於男女以強暴、脅迫、恐嚇、催眠術或其他違反其意願之方法
而為性交者，處3 年以上10年以下有期徒刑。
前項之未遂犯罰之。